【裁判字號】    94,易,1264
【裁判日期】    950227
【裁判案由】    竊盜
【裁判全文】
臺灣板橋地方法院刑事判決              94年度易字第1264號
公  訴  人  臺灣板橋地方法院檢察署檢察官
被      告  甲○○
上列被告因竊盜案件，經檢察官提起公訴（94年度偵字第14367
號），本院依簡式審判程序判決如下：
    主  文
甲○○竊盜，累犯，處有期徒刑玖月。
    事  實
一、甲○○前因竊盜案件，經本院以九十二年度易字第二二六八
    號判處有期徒刑八月確定，於民國九十三年二月十日執行完
    畢。詎猶不知悔改，意圖為自己不法之所有，於九十四年八
    月二十四日凌晨二時許，前往臺北縣三重市○○街十三巷、
    屬夜間無人所在之臺北縣立三重高級中學（以下簡稱三重高
    中），竊取三重高中所有、惟業經不詳人士剪下後放置於該
    校籃球場內之電纜線乙批（重量約二十公斤）。得手後，甲
    ○○將上開電纜線放置於其所騎乘之腳踏車置物籃內，正欲
    離去之際，為經過該處巡邏之臺北縣三重市光明里里長林金
    泉發覺，旋報警處理而當場查獲。
二、案經臺北縣政府警察局三重分局移送臺灣板橋地方法院檢察
    署檢察官偵查起訴。本院於準備程序進行中，被告甲○○就
    被訴事實為有罪之陳述，經告知簡式審判程序之旨，並聽取
    公訴人、被告之意見後，本院合議庭裁定由受命法官獨任進
    行簡式審判程序。
    理  由
一、上開犯罪事實，業據被告於本院準備程序、審理時均自白不
    諱，核與告訴代理人丁○○於警詢、偵查中指述之情節相符
    ，並據證人林金泉於偵查中證述明確，復有贓物認領保管單
    一紙、照片十張在卷可憑，足認被告之自白與事實相符。從
    而本案事證明確，被告犯行堪予認定。
二、核被告所為，係犯刑法第三百二十條第一項之竊盜罪。被告
    前因竊盜案件，經本院以九十二年度易字第二二六八號判處
    有期徒刑八月確定，於九十三年二月十日執行完畢之事實，
    有臺灣高等法院被告前案紀錄表一份在卷可考，其受有期徒
    刑之執行完畢，五年內再犯本件有期徒刑以上之罪，為累犯
    ，應依法加重其刑。爰審酌被告犯罪之動機、目的、手段，
    其素行不良，有多次竊盜之前案紀錄，暨竊盜所得財物價值
    約新臺幣一萬元等一切情狀，量處如主文所示之刑。當日員
    警雖同時於被告腳踏車置物籃內扣得電線剪一支，惟被告始
    終否認該物為其所有，辯稱：該電線剪是和電纜線放在一起
    ，伊就一併拿走等情，本院復查無其他證據足資認定該支電
    線剪之歸屬，無從證明係有主物，又非違禁物，依罪疑惟輕
    原則，自不能認定被告有竊取該支電線剪之犯行，亦不能認
    係被告所有供犯本案所用之物，毋庸併予宣告沒收，附此敘
    明。
三、如不服本判決，得自收受送達之日起十日內，向本院提出上
    訴。
據上論斷，應依刑事訴訟法第二百七十三條之一第一項、第二百
九十九條第一項前段，刑法第三百二十條第一項、第四十七條，
罰金罰鍰提高標準條例第一條前段，判決如主文。
本案由檢察官乙○○、丙○○提起公訴，經檢察官溫祖德到庭執
行職務。
中    華    民    國    95    年    2     月    27    日
                  刑事第九庭    法  官  劉元斐
上列正本證明與原本無異。
如不服本判決，應於判決送達後十日內向本院提出上訴狀 (應附
繕本) ，上訴於臺灣高等法院。
                                書記官  郭玉芬
中    華    民    國    95    年    2     月    27    日
附錄本案論罪科刑所引法條：
刑法第三百二十條：
意圖為自己或第三人不法之所有，而竊取他人之動產者，為竊盜
罪，處五年以下有期徒刑、拘役或五百元以下罰金。
意圖為自己或第三人不法之利益，而竊佔他人之不動產者，依前
項之規定處斷。
前二項之未遂犯罰之。


司法院資訊處製作；財團法人民間司法改革基金會備份。
